# Ata de reunião 15/04

## Informações

<p align="justify">
&emsp;&emsp;A tabela 01 representa as informações da reunião
</p>

| **Data**    | **Horário** | **Duração** | **Local**         |
|-------------|-------------|-------------|-------------------|
| 15/04/2024  | 8h30        | 34 minutos  | Microsoft Teams   |


<h6 align="Justify">Fonte: <a href="https://github.com/JuliaSSouza">SOUZA, Julia</a>.2024.</h6>


## Participantes:

<p align="justify">
&emsp;&emsp;A tabela 02 representa os participantes da reunião
</p>

| Nome                    |
|-------------------------|
| [Carolina Barbosa](https://github.com/CarolinaBarb)      |
| [Felipe Direito](https://github.com/FelipeDireito)       |
| [Felipe Hansen](https://github.com/fhansen98)            |
| [João Lucas](https://github.com/Jlmsousa)                |
| [Julia Souza](https://github.com/JuliaSSouza)            |
| [Laura Pinos](https://github.com/laurapinos)             |
| [Luis Henrique](https://github.com/luishenrrique)        |
| [Maria Eduarda Barbosa](https://github.com/Madu01)       |
| [Maria Eduarda Marques](https://github.com/EduardaSMarques)|
| [Marina](https://github.com/The-Boss-Nina)               |
<h6 align="Justify">Fonte: <a href="https://github.com/JuliaSSouza">SOUZA, Julia</a>.2024.</h6>


## Pauta da reunião

Na reunião, estabelecemos como objetivos elaborar um cronograma para a próxima entrega, definir quais artefatos seriam entregues e designar a responsabilidade de cada um aos membros do grupo. Para o primeiro foco, que envolve a modelagem UML estática, decidimos desenvolver o diagrama de classes ([issue #19](https://github.com/UnBArqDsw2024-1/2024.1_G6_My_LanguageLearning/issues/19#issue-2247089103)) e o diagrama de pacotes ([issue #18](https://github.com/UnBArqDsw2024-1/2024.1_G6_My_LanguageLearning/issues/18#issue-2247087997)). Quanto ao segundo foco, optamos por elaborar o diagrama de sequência ([issue #20](https://github.com/UnBArqDsw2024-1/2024.1_G6_My_LanguageLearning/issues/20#issue-2247091667)) e o diagrama de atividades ([issue #17](https://github.com/UnBArqDsw2024-1/2024.1_G6_My_LanguageLearning/issues/17#issue-2247082618)). A tabela abaixo detalha os artefatos e os membros da equipe responsáveis por cada um:

<p align="justify">
&emsp;&emsp;A tabela 03 representa os artefatos a serem entregues do foco 1, modelagem UML estática
</p>

|           Artefato Foco 1       | Responsável |
|-------------------------|-------------------|
| [Diagrama de Classes](/Modelagem/UML_DiagramaClasses.md) |[Carolina Barbosa](https://github.com/CarolinaBarb), [Gabriela de Oliveira Lemos](https://github.com/heylisten64), [João Lucas](https://github.com/Jlmsousa), [Julia Souza](https://github.com/JuliaSSouza), [Laura Pinos](https://github.com/laurapinos) e [Maria Eduarda Marques](https://github.com/EduardaSMarques)|
| [Diagrama de Pacotes](/Modelagem/UML_DiagramaPacotes.md) |  [Felipe Direito](https://github.com/FelipeDireito), [Felipe Hansen](https://github.com/fhansen98),  [Luis Henrique](https://github.com/luishenrrique), [Maria Eduarda Barbosa](https://github.com/Madu01), [Marina](https://github.com/The-Boss-Nina), [Matheus Moreira Lopes Perillo](https://github.com/MatheusPerillo) e  [Pedro Augusto Santos Siqueira](https://github.com/PedroSiq)        |            

<h6 align="Justify">Fonte: <a href="https://github.com/JuliaSSouza">SOUZA, Julia</a>.2024.</h6>

<p align="justify">
&emsp;&emsp;A tabela 04 representa os artefatos a serem entregues do foco 2, modelagem UML dinâmica.
</p>

|           Artefato Foco 2     | Responsável |
|-------------------------|-------------------|
| Diagrama de Atividades |[Carolina Barbosa](https://github.com/CarolinaBarb), , [João Lucas](https://github.com/Jlmsousa), [Julia Souza](https://github.com/JuliaSSouza), [Laura Pinos](https://github.com/laurapinos), [Maria Eduarda Barbosa](https://github.com/Madu01), e [Maria Eduarda Marques](https://github.com/EduardaSMarques)|
| Diagrama de Sequência |  [Felipe Direito](https://github.com/FelipeDireito), [Felipe Hansen](https://github.com/fhansen98), [Gabriela de Oliveira Lemos](https://github.com/heylisten64), [Luis Henrique](https://github.com/luishenrrique),  [Marina](https://github.com/The-Boss-Nina), [Matheus Moreira Lopes Perillo](https://github.com/MatheusPerillo) e  [Pedro Augusto Santos Siqueira](https://github.com/PedroSiq)        |            

<h6 align="Justify">Fonte: <a href="https://github.com/JuliaSSouza">SOUZA, Julia</a>.2024.</h6>

## 4. Gravação da reunião

<iframe width="300" height="300" src="https://www.youtube.com/embed/VcWEcYQMkc8?si=b5JkLu6xGljLMJ-H" title="YouTube video player" frameborder="0" allow="accelerometer; autoplay; clipboard-write; encrypted-media; gyroscope; picture-in-picture; web-share" referrerpolicy="strict-origin-when-cross-origin" allowfullscreen></iframe>

## 5. Histórico de Versão

<p align="justify">
&emsp;&emsp;A tabela 05 representa o histórico de versão
</p>

| Versão |      Alteração       |                Responsável                 |    Revisor    | Data  |
| :----: | :------------------: | :----------------------------------------: | :-----------: | :---: | 
| 1.0    | Criação da ata  | [Julia Souza](https://github.com/JuliaSSouza) |[Marina](https://github.comThe-Boss-Nina) | 07/05 |
<h6 align="Justify">Fonte: <a href="https://github.com/JuliaSSouza">SOUZA, Julia</a>.2024.</h6>