# Ata de reunião 03/04

## Informações

|                            |                  |
|  -------                   |           ----     |
| **Data**            | 03/04/2024                       |
| **Horário**         | 19h30                            |
| **Duração**         | 1 hora e 8 minutos               |
| **Local**           | Microsoft Teams                  |

<p align="left">Tabela 1. Informações da reunião</p>


## Participantes:


| Nome                    |
|-------------------------|
| [Carolina Barbosa](https://github.com/CarolinaBarb)      |
| [Felipe Direito](https://github.com/FelipeDireito)      |
| [Felipe Hansen](https://github.com/fhansen98)          |
| [Gabriela Lemos](https://github.com/heylisten64)        |
| [Julia Souza](https://github.com/JuliaSSouza)          |
| [Laura Pinos](https://github.com/laurapinos)          |
| [Luis Henrique](https://github.com/luishenrrique)        |
| [Maria Eduarda Barbosa](https://github.com/Madu01)        |
<p align="left">Tabela 2. Participantes</p>



## Pauta da reunião


Na reunião, definimos os artefatos generalistas para a próxima entrega:  RichPicture, 5W2H e plano de riscos. Em seguida, conduzimos uma enquete com todos os membros do grupo para distribuir os artefatos entre os membros, documentando as atribuições através de issues no GitHub para uma organização mais eficiente do trabalho.


| Artefato       | Responsáveis  | Issue  |
| -------------- | ---------------- | -----------------|
| Rich Picture   | [Carolina Barbosa](https://github.com/CarolinaBarb), [Gabriela Lemos](https://github.com/heylisten64), [Julia Souza](https://github.com/JuliaSSouza) | [Issue #2](https://github.com/UnBArqDsw2024-1/2024.1_G6_My_LanguageLearning/issues/2) |
|5W2H | [Laura Pinos](https://github.com/laurapinos), [Luis Henrique](https://github.com/luishenrrique)  e [Maria Eduarda Barbosa](https://github.com/Madu01) | [Issue #3](https://github.com/UnBArqDsw2024-1/2024.1_G6_My_LanguageLearning/issues/3)|
|Plano de Riscos | [Maria Eduarda Marques](https://github.com/EduardaSMarques),  [Felipe Direito](https://github.com/FelipeDireito) e [Felipe Hansen](https://github.com/fhansen98)| [Issue #5](https://github.com/UnBArqDsw2024-1/2024.1_G6_My_LanguageLearning/issues/5)|

<p align="center">Tabela 3. Artefatos e responsáveis</p>

## 4. Histórico de Versão

| Versão |      Alteração       |                Responsável                 |    Revisor    | Data  |
| :----: | :------------------: | :----------------------------------------: | :-----------: | :---: | 
| 1.0    | Criação da ata  | [Julia Souza](https://github.com/JuliaSSouza) | [Carolina Barbosa](https://github.com/CarolinaBarb) | 07/04 |

<p align="center">Tabela 4. Histórico de versão </p>